---
title: "Mediji na jezicima nacionalnih manjina – istraživanje i analiza"
runtime:  shiny 
output: 
  flexdashboard::flex_dashboard:
    orientation: columns
    vertical_layout: fill
---

```{r setup, include=FALSE}
library(flexdashboard)
library(readxl)
library(ggplot2)
library(plotly)
library(leaflet)
library(tidyverse)
library(htmltools)
library(htmlwidgets)
library(kableExtra)
library(writexl)
library(shinyWidgets)
library(shiny)

library(rmarkdown)


minoritymedia <- read_xlsx("manjinskimediji.xlsx")

#Number of minority media

totalminoritmedia <- minoritymedia %>% distinct(`Naziv medija`)

nrow(totalminoritmedia)

#za mapu

longlat <- read.csv("Longitude and latitude for cities.csv")

longlat <- longlat %>%
  
  select(-X) %>%
  
  rename(Grad=city)

longlat <- add_row(longlat, Grad = "MAGLIĆ", lng = 19.5296,  lat = 45.3528)

longlat <- add_row(longlat, Grad = "BARAJEVO", lng = 20.4524 ,  lat= 44.6035)

combinedlonglat <- left_join(minoritymedia, longlat, by = "Grad")

combinedlonglat[, 6:10][is.na(combinedlonglat[, 6:10])] <- " "

minlat <- min(combinedlonglat$lat)

maxlat <- max(combinedlonglat$lat)

minlong <- min(combinedlonglat$lng)

maxlong <- max(combinedlonglat$lng)

combinedlonglat <- combinedlonglat %>%
  
  distinct(`Naziv medija`, .keep_all = TRUE)

#adding torak

combinedlonglat[123,14] <- 20.6466

combinedlonglat[123,15] <- 45.4913

icon2 <- awesomeIcons( icon = "medium", library = "fa", markerColor = "blue")

#bar chart

barminoritymed <- minoritymedia %>%
  
  group_by(`Jezik`) %>%
  
    summarise(count = n()) %>%
  
    rename (`Broj medija` = count) %>%
  
  arrange (desc (`Broj medija`)) %>%
  
  top_n(4) %>%
  
  mutate(Info = paste('<br>', "Jezik:", 
                    
                    `Jezik`, '<br>',
                    
                    "Broj medija:", `Broj medija`, '<br>'))
                    

```

```{r global, include=FALSE}
library(flexdashboard)
library(readxl)
library(ggplot2)
library(plotly)
library(leaflet)
library(tidyverse)
library(htmltools)
library(htmlwidgets)
library(kableExtra)
library(writexl)
library(shinyWidgets)
library(shiny)
library(rmarkdown)

minoritymedia <- readxl::read_xlsx("manjinskimediji.xlsx")

tableminoritymedia <- minoritymedia

#kreiranje aktivnog URL za tabelu

tableminoritymedia$URL <- paste0("<a href='", minoritymedia$URL, "' target='_blank'>"
                 , "Više informacija o mediju </a>")
```

Istraživanje
=================================================================

Column {data-width=500}
-----------------------------------------------------------------------
### Broj medija koji izveštavaju na manjinskim jezicima {data-height=150} 
```{r}
#creation of value box in upper left corner
valueBox(format (nrow(totalminoritmedia)), icon = "fa-medium")
```

### **Mediji na jezicima nacionalnih manjina – istraživanje i analiza** {data-height=370, align=justify}

Predstavljamo vam sažeti pregled podataka prikupljenih tokom istraživanja medija na jezicima nacionalnih manjina, koje je izradio medijski ekspert Nedim Sejdinović i [Centar za održive zajednice](https://odrzivezajednice.org/). Prema podacima do kojih smo došli, trenutno postoji `r nrow(totalminoritmedia)` medija koji izveštavaju (i) na jezicima nacionalnih manjina. U pitanju su mediji kojima su izdavači nacionalni saveti nacionalnih manjina, kao i mediji u privatnom ili vlasništvu organizacije civilnog društva. Sa desne strane vam je na raspolaganju mapa sa medijima, na kojoj možete da vidite  tip medija i na kojim sve jezicima pruža medijske usluge. Ispod je grafikon koji prikazuje koliko medija pokriva određeni jezik. I na kraju imate pretraživu tabelu sa svim podacima koji su prikupljeni. Možete da pročitate detaljnije izveštaj na sledećem [**linku**](https://drive.google.com/file/d/1xW8BzCCFth2hBgbLmaRGJ6IoaKiCdVAT/view?ths=true) na srpskom kao i [**verziju**](https://drive.google.com/file/d/1vs3LZ9ST5SJXOwlcVocGltAzhcZZaCOp/view?usp=sharing) na engleskom jeziku. Najljubaznije vas molimo da uzmete u obzir kompleksnost istraživanja i ukoliko primetite neku grešku ili propust, slobodno kontaktirate [**autora**](mailto:nedim.sejdinovic@gmail.com). 


### **Grafikon prikazuje četiri jezika sa najvećim brojem medija na kojima se pruža sadržaj na tom jeziku** {data-height=480}
```{r}
p <- ggplot (data = barminoritymed, aes (x = reorder(`Jezik`,-`Broj medija`), y = `Broj medija`,label = `Info`))+
  
     geom_col (fill = "#2B8DDA") +
  
     ylab ("Broj medija") +
  
     xlab("Jezik")+
  
     theme (legend.position = "none",
            
          panel.background = element_blank())
  
# Turn it interactive with ggplotly

p <- ggplotly (p, tooltip = "Info")%>%config(displayModeBar = FALSE)

p

```

Column {data-width=500}
-----------------------------------------------------------------------
### **Mapa sa medijima koji pružaju sadržaj na manjinskim jezicima** 

```{r}
renderLeaflet({
  data1 <- combinedlonglat
  leaflet(data = data1) %>% 
  addTiles() %>%
  setView(lng = 21.0059, lat = 44.0165, zoom = 7) %>%
  addAwesomeMarkers( icon = icon2, popup =  ~paste(
    "Naziv medija:", `Naziv medija`, "<br>", "Vrsta medija:",`Vrsta medija`, "<br>",
    "Jezici:", `Jezik`, `Ostali jezici 1`, `Ostali jezici 2`, `Ostali jezici 3`, `Ostali jezici 4`, `Ostali jezici 5`, "<br>",
    "Grad:", `Grad`, "<br>",
    "<a href='", `URL`, "' target='_blank'>"
                 , "Više informacija o mediju </a>", "<br>"
  ),
clusterOptions = markerClusterOptions()
  )})


```

Tabela
=============================================

### **Pretraživa tabela sa prikupljenim podacima o manjinskim medijima** 

Izaberite željeni medij ili više medija i pritisnite taster Pretraži kako biste videli prikupljene informacije u tabeli.
```{r}

ui <- mainPanel( 
  div(style = "display:inline-block;vertical-align:middle;", selectizeInput ("mediiamanj", "Izaberi medij:", unique (c("SVI MEDIJI", sort(tableminoritymedia$`Naziv medija`))), options = list(create = TRUE), selected = "SVI MEDIJI", multiple = TRUE)),
                div(style = "display:inline-block;vertical-align:middle;", actionBttn (inputId = "go",label = "Pretraži", icon("search"),style = "gradient",size = "sm",color = "primary")),
              
              
               DT:: dataTableOutput ("tabelamanj"))
       
server <- function (input, output) {
         #big table
         blablaah <- eventReactive (input$go, {if (input$mediiamanj != "SVI MEDIJI") {
                 datatable2 <- tableminoritymedia %>%
      filter(`Naziv medija`%in% input$mediiamanj)
                 
               
               datatable2
                 
         }else
                 
         {tableminoritymedia}
                 
                 
         })

         output$tabelamanj <- DT::renderDataTable ({
             DT :: datatable (blablaah(), rownames = FALSE,escape = FALSE, options = list(
  bPaginate = TRUE,dom="tp",language=list(paginate = list(previous = 'PRETHODNI', `next` = 'SLEDEĆI'))),filter = list(position = "top"), selection = "multiple")  
        })
}
         
shinyApp(ui,server)

```

Podaci
=============================================

Column {data-width=1000 align=justify}
-----------------------------------------------------------------------
### **Preuzimanje podataka**
Na ovoj stranici možete da skinete prikupljene podatke u .csv i .xlsx formatu klikom na dugme Preuzmi.

```{r}
ui<- mainPanel( 
                
                downloadBttn (outputId = "downloaddatabase", label = "Preuzmi.CSV",style = "gradient",size = "sm"), 
                
                downloadBttn ("downloaddatabase1", "Preuzmi.XLSX",style = "gradient",size = "sm"))
                

server <- function (input, output) {output$downloaddatabase <- downloadHandler (
  filename = function(){paste("Manjinskimediji-", Sys.Date(), ".csv",sep = "")},
  
  content = function(file) {
    write.csv(minoritymedia, file)}
)
output$downloaddatabase1 <- downloadHandler(
  filename = function(){paste("Manjinskimediji-", Sys.Date(), ".xlsx", sep = "")},
  
  content = function(file) {
    write_xlsx(minoritymedia, path = file)}
  
)
}
shinyApp(ui,server)

```


